【裁判字號】    91,訴,3915
【裁判日期】    920227
【裁判案由】    營業稅
【裁判全文】
臺北高等行政法院裁定                            九十一年度訴字第三九一五號
    原      告  祭祀公業林興仁
    代  表  人  甲○○
    被      告  臺北市稅捐稽徵處中北分處
    代  表  人  乙○○分處主.
右當事人間因營業稅事件，原告不服財政部中華民國九十一年八月二十三日台財訴字
第○九一○○一四二三五號訴願決定，提起行政訴訟，本院裁定如左：
    主  文
原告之訴駁回。
訴訟費用由原告負擔。
    理  由
一、按行政訴訟法第四條第一項規定：人民因中央或地方機關之違法行政處分，認為
    損害其權利或法律上之利益，經依訴願法提起訴願而不服其決定者，得向高等行
    政法院提起撤銷訴訟。而此所謂行政處分，依訴願法第三條第一項規定係指中央
    或地方機關就公法上具體事件所為之決定或其他公權力措施而對外直接發生法律
    效果之單方行政行為而言。
二、本件原告自八十五年十月起至九十年五月止，出租其所有房屋、土地之租金收入
    金額計新台幣（以下同）一七、六六八、一七一元（不含稅），涉嫌未依規定辦
    理營業登記，逃漏營業稅八八三、四○九元，案經台北市稅捐稽徵處查獲，審理
    違章成立，因原告違章行為同時觸犯租稅行為罰及漏稅罰，依財政部八十五年四
    月二十六日台財稅第八五一九○三三一三號函釋，採擇一從重，台北市稅捐稽徵
    處遂核定追繳稅款八八三、四○九元，並按所漏稅額處三倍之罰鍰計二、六五○
    、○○○元。原告不服，申經台北市稅捐稽徵處九十一年一月二十三日北市稽法
    丙字第九○六六七一○七○○號復查決定，予以駁回（此部分業經原告另案提起
    訴願，由財政部審理中）。惟原告於前述復查期間，復以九十年十一月二十二日
    （九○）堯字第○四號申請書向被告機關，主張其非屬行為時營業稅法第六條規
    定之營業人，雖將所有房屋、土地出租，依台北市稅捐稽徵處八十七年八月二十
    七日北市稽工甲字第八七一五四七七○○○號函示，非營業稅課徵範圍，自免依
    同法第二十八條規定申請營業登記云云，案經被告機關以九十年十二月五日北市
    稽中北甲字第九○六三二五九九○○號函復。
三、本件原告因營業稅事件，不服被告九十年十二月五日北市稽中北甲字第九○六三
    二五九九○○號函，該函略以：「主旨：貴祭祀公業出租不動產收取租金收入，
    應否辦理營業登記乙案，依本部八十五年十一月六日台財稅第八五一九二二一○
    號函規定，應辦理營業登記，課徵營業稅。說明：‧‧。二、至依前開法令規定
    ，祭祀公業所有之房屋、土地出租所取得之租金收入，既屬銷售勞務之收入，自
    應依法課徵營業稅。經查貴祭祀公業所有之土地及房屋有出租情形，是以仍請依
    規定辦理營業登記。」等語。經查該函係就原告申請案件所為之函復，其函復內
    容係屬事實敘述及理由說明之意思通知，尚不對外發生准駁之法律上效果，即難
    謂其屬行政處分性質。訴願決定以上開函非屬行政處分，不予受理，即無不合。
    原告提起行政訴訟，顯非合法，應予駁回。
四、依行政訴訟法第一百零七條第一項第十款、第一百零四條、民事訴訟法第九十五
    條、第七十八條，裁定如主文。
中    華    民    國    九十二      年      二        月    二十七      日
                        臺 北 高 等 行 政 法 院   第 七 庭
                                       審 判 長   法    官  鄭小康
                                                  法    官  林金本
                                                  法    官  黃秋鴻
右為正本係照原本作成。
如不服本裁定，應於送達後十日內向本院提出抗告狀（須按他造人數附繕本）。
中    華    民    國    九十二      年      二        月    二十七      日
                                                法院書記官  王琍瑩


司法院資訊處製作；財團法人民間司法改革基金會備份。
